Minutes et répertoires du notaire Charles Louis QUENTIN, 23 juillet 1743 - 9 août 1768 (étude XIX)
Archives nationales
- Minutes de Charles Louis QUENTIN, 23 juillet 1743 - 9 août 1768; MC/ET/XIX/724 - MC/ET/XIX/786
  - Minutes. 1761, avril - juillet, avril - juillet 1761; MC/ET/XIX/761
    - Délégation., 6 juin 1761; MC/ET/XIX/761
      Nom, qualité: (M.) Lambron de Boisleroy de Maudoux, Jacques Nicolas.
      Profession: mousquetaire, Paris.
      Relations: créancier(e) de l'intervenant 2.
      Nom, qualité: (M.) Lambron de Boisleroy.
      Relations: frère de l'intervenant 1.
      Nom, qualité: (M.) Monnel, Thomas Philippe.
    - Rente foncière, transport, maison et jardin, Beaumont-sur-Oise (Val-d'Oise)., 8 juin 1761; MC/ET/XIX/761
      Nom, qualité: (Mme ou Mlle) Foque, Marie Martine Genevieve.
      Nom, qualité: (M.) Alliet, Claude.
      Profession: contrôleur aux barrieres, Paris.
      transport de droits; bail
    - Société, transport d'intérêts, mines de franche comte et d'alsace., 10 juin 1761; MC/ET/XIX/761
      Nom, qualité: (M.) Jassaud de, Pierre Guillaume.
      Profession: conseiller au Parlement (ancien), Paris.
      Relations: associé(e) de l'intervenant 2.
      Nom, qualité: (M.) Gensanne de, Antoine.
      Profession: concessionnaire des mines d'alsace et de franche-comte.
      Nom, qualité: (M.) Dupont, Pierre.
      Profession: drapier (marchand), Paris.
      Nom, qualité: (M.) Dupont, Francois.
      Profession: négociant, Elbeuf (Seine-Maritime).
      Nom, qualité: (M.) Delacroix, Jacques.
      Profession: négociant, Elbeuf (Seine-Maritime)
    - Succession, dépôt de pièces., 12 juin 1761; MC/ET/XIX/761
      Nom, qualité: (Mme ou Mlle) Duchesne, Charlotte Francoise.
      Nom, qualité: (M.) Wignier de Franssu, Adrien Jacques.
      Profession: contrôleur des guerres, Abbeville (Somme)
    - Succession, notoriété, dépôt., 12 juin 1761; MC/ET/XIX/761
      Nom, qualité: (Mme ou Mlle) Theru, Catherine.
      Profession: Naours (Somme).
      Nom, qualité: (M.) Delabroye, Pierre.
      Profession: Naours
    - Procuration rente publique, dépôt., 12 juin 1761; MC/ET/XIX/761
      Nom, qualité: (Mme ou Mlle) Besson, Marie Francoise.
      Nom, qualité: (Mme ou Mlle) Besson, Catherine Therese.
      Nom, qualité: (M.) Besson, Pierre.
      Nom, qualité: (Mme ou Mlle) Rougon, Madeleine Rose.
      Nom, qualité: (M.) Besson, Jean Baptiste.
      Profession: curé, Marseille (Bouches-du-Rhône)
    - Procuration rente publique, dépôt., 12 juin 1761; MC/ET/XIX/761
      Nom, qualité: (Mme ou Mlle) Wignier de Franssu, Marie Charlotte Rosalie.
      Nom, qualité: (M.) Tillette de Buigny, Claude.
      Profession: chanoine, Abbeville (Somme).
      Nom, qualité: (M.) Wignier de Franssu, Adrien Jacques Francois.
      Profession: capitaine de dragons, Abbeville (Somme).
      Nom, qualité: (M.) Wignier Du Transloy, Jean Claude Casimir.
      Profession: lieutenant d'infanterie, Abbeville (Somme).
      Nom, qualité: (Mme ou Mlle) Lapinthe, Marie Francoise.
    - Délégation., 13 juin 1761; MC/ET/XIX/761
    - Succession, transport de droits., 14 juin 1761; MC/ET/XIX/761
      Nom, qualité: (Mme ou Mlle) Fenol, Marie Angelique.
      Nom, qualité: (M.) Du Bessy, Alexandre Francois
    - Procuration rente publique., 15 juin 1761; MC/ET/XIX/761
      Nom, qualité: (Mme ou Mlle) Des Loges, Marie Jeanne.
    - Obligation., 15 juin 1761; MC/ET/XIX/761
      Nom, qualité: (M.) Delaage, Alexandre.
      Profession: lieutenant des marechaux, Blois (Loir-et-Cher).
      Nom, qualité: (M.) Bataillet de Rique, Pierre Joseph.
    - Rente de l'Hôtel de ville, reconstitution, aides et gabelles emission 1758., 16 juin 1761; MC/ET/XIX/761
    - Procuration acte, dépôt., 16 juin 1761; MC/ET/XIX/761
      Nom, qualité: (M.) Tarade, Odile Sebastien.
      Profession: ingenieur des fortifications, Peronne (Somme).
    - Rente sur le clergé, transport, emission 1568., 16 juin 1761; MC/ET/XIX/761
      Nom, qualité: (M.) Letrosne, Guillaume Francois.
      Profession: avocat au bailliage, Orleans (Loiret).
      Nom: Ecole de La Paroisse Saint-Pierre.
      Domicile: Orleans (Loiret)
    - Société, exploitation de terre, Chantrezac (Charente)., 16 juin 1761; MC/ET/XIX/761
      Nom, qualité: (M.) Calloud, Pierre (bourgeois, Paris), Paris.
      Profession: fermier judiciaire, Chantrezac (Charente), Seigneurie.
      Nom, qualité: (M.) Lefebvre, Francois Gabriel.
      Profession: officier de marine, Paris.
      Nom, qualité: (M.) Du Bessy, Alexandre Francois (bourgeois, Paris), Paris
    - Obligation., 18 juin 1761; MC/ET/XIX/761
      Nom, qualité: (M.) Riviere de, Jean Francois.
    - Obligation., 22 juin 1761; MC/ET/XIX/761
      Nom, qualité: (Mme ou Mlle) Saulnier, Francoise.
      Profession: Suresnes (Hauts-de-Seine).
      Nom, qualité: (M.) Fortin, Pierre.
      Profession: garde des plaisirs du roi, Suresnes (Hauts-de-Seine).
      Nom, qualité: (M.) Nivet, Pierre.
      Profession: tonnelier (maître), Paris
    - Mariage., 27 juin 1761; MC/ET/XIX/761
      Nom, qualité: (M.) Caboche, Jean Claude.
      Profession: chapelier (maître), Paris.
      Nom, qualité: (M.) Caboche, Claude.
      Nom, qualité: (Mme ou Mlle) Chardin, Marie Julienne.
      Nom, qualité: (M.) Chardin, Jean Charles.
      Profession: perruquier (maître), Beauvais (Oise)
    - Déclaration., 28 juin 1761; MC/ET/XIX/761
      Nom, qualité: (M.) Bailly, Francois (bourgeois, Paris), Paris.
      Nom, qualité: (M.) Basille, Nicolas Guillaume.
    - Procuration acte., 29 juin 1761; MC/ET/XIX/761
      Nom, qualité: (M.) Bidault, Jean Baptiste.
      Profession: procureur au Châtelet, Paris
    - Testament., 30 juin 1761; MC/ET/XIX/761
      Nom, qualité: (Mme ou Mlle) Feuillet, Marguerite.
      Nom, qualité: (M.) Levasseur, Antoine.
      Profession: domestique, Paris
    - Inventaire après décès., 2 juillet 1761; MC/ET/XIX/761
      Nom, qualité: (M.) Herissan, Louis.
      Profession: tourneur (maître), Paris
    - Bail, maison, Paris (Paris) rue de la Roquette., 3 juillet 1761; MC/ET/XIX/761
      Nom, qualité: (Mme ou Mlle) Brion, Genevieve.
      Profession: jardinier, Paris.
      Nom, qualité: (M.) Brule, Jean Noel.
      Relations: fils de l'intervenant 3
    - Désistement, plainte., 5 juillet 1761; MC/ET/XIX/761
      Nom, qualité: (M.) Louvrier, Barthelemy.
      Profession: contrôleur des droits pour l'ecole militaire, Paris.
      Nom, qualité: (M.) Amelin, Joseph.
      Profession: tailleur (maître), Paris
    - Procuration rente publique., 7 juillet 1761; MC/ET/XIX/761
      Nom, qualité: (M.) Forget, Jean Claude.
      Profession: capitaine general de la fauconnerie du roi, Versailles (Yvelines).
    - Procuration rente publique, dépôt., 8 juillet 1761; MC/ET/XIX/761
      Profession: contrôleur des batiments du comte d'eu, Eu (Seine-Maritime), chateau.
    - Succession, transport de droits., 9 juillet 1761; MC/ET/XIX/761
      Profession: hotelier (marchand), Paris
    - Procuration rente publique, dépôt., 11 juillet 1761; MC/ET/XIX/761
      Nom, qualité: (Mme ou Mlle) Harmange, Jeanne Catherine.
      Profession: Meaux (Seine-et-Marne).
      Nom, qualité: (Mme ou Mlle) Delaunay, Laurence.
      Nom, qualité: (M.) Maurice, Michel Pierre (bourgeois, Paris), Paris.
    - Acte de mariage déposé, dépôt., 11 juillet 1761; MC/ET/XIX/761
      Nom, qualité: (M.) Jolly, Jean Charles.
      Profession: huissier au presidial, Senlis (Oise).
      Nom, qualité: (Mme ou Mlle) Godet, Marie Genevieve.
      Profession: Creil (Oise).
      Nom, qualité: (M.) Godet, Guillaume.
      Profession: Creil (Oise)
    - Dépôt de pièces, certificat de vie., 11 juillet 1761; MC/ET/XIX/761
      Nom, qualité: (M.) Dudemaine, Thomas Malo.
      Profession: Lyon (Rhône), College des Jesuites.
      Nom, qualité: (M.) Dudemaine, Jean Baptiste.
      Nom, qualité: (M.) Dudemaine, Augustin.
      Nom, qualité: (M.) Dudemaine, Gerard
    - Procuration rente publique, dépôt., 11 juillet 1761; MC/ET/XIX/761
      Nom, qualité: (Mme ou Mlle) Vincent, Renee Felicite.
      Nom, qualité: (M.) Magon, Jean Baptiste.
      Profession: laboureur, Reims (Marne).
      Nom, qualité: (M.) Jacqueson, Ponce.
      Profession: marchand fabricant, Reims (Marne).
      Nom, qualité: (M.) Deligny, Henri Claude (bourgeois, Reims), Reims (Marne).
      Nom, qualité: (M.) Rogier, Philippe Jean Baptiste.
      Profession: president au bailliage, Reims (Marne).
      Nom, qualité: (M.) Godot, Pierre Francois.
      Profession: contrôleur des batiments du roi, Compiegne (Oise).
      Intervenant 8, en deuxième partie:
    - Procuration acte, dépôt., 11 juillet 1761; MC/ET/XIX/761
      Nom, qualité: (M.) Lelu, Jean Baptiste.
      Profession: procureur à la prevote de l'hotel, Versailles (Yvelines).
      Nom, qualité: (Mme ou Mlle) Boivin, Marguerite.
      Nom, qualité: (M.) Leclerc Du Brillet, Anne.
      Profession: lieutenant general à la prevote de l'hotel, Versailles (Yvelines)
    - Rente de l'Hôtel de ville, décharge, aides et gabelles emission 1720., 11 juillet 1761; MC/ET/XIX/761
      Nom, qualité: (Mme ou Mlle) Allain, Marie Anne.
      Relations: épouse de l'intervenant 2, procureur de l'intervenant 2.
      Profession: boulanger (maître), Paris.
      Nom, qualité: (M.) Lefevre, Jean.
      Profession: boulanger, Paris
    - Procuration acte, dépôt., 14 juillet 1761; MC/ET/XIX/761
      Nom, qualité: (M.) Vuillet, Francois.
      Profession: aubergiste, Chalon-sur-Saone (Saône-et-Loire).
      Nom, qualité: (M.) Lerebours Du Tramblay, Francois (bourgeois, Paris), Paris
    - Procuration acte., 18 juillet 1761; MC/ET/XIX/761
      Nom, qualité: (personne morale) Rousseau (hoirs).
      Relations: époux de l'intervenant 4.
      Nom, qualité: (Mme ou Mlle) Rousseau, Marie Claude
    - Mariage., 21 juillet 1761; MC/ET/XIX/761
      Nom, qualité: (M.) Giraud, Claude Antoine.
      Nom, qualité: (Mme ou Mlle) Alliet, Marie Louise.
      Profession: employe dans les fermes du roi
    - Procuration rente publique, dépôt., 24 juillet 1761; MC/ET/XIX/761
      Nom, qualité: (Mme ou Mlle) Hubert, Madeleine.
      Nom, qualité: (M.) Legrain, Charles Michel.
      Profession: aubergiste, Meaux (Seine-et-Marne).
      Nom, qualité: (M.) Bara, Martin.
      Profession: notaire, Reims (Marne).
      Profession: prêtre, Reims (Marne).
      Nom, qualité: (Mme ou Mlle) Faciot, Marie Anne.
      Profession: commissaire aux tailles, Reims (Marne).
      Profession: armurier (maître), Reims (Marne).
      Intervenant 8, en première partie:
      Intervenant 9, en première partie:
      Nom, qualité: (M.) Bonard, Jean (bourgeois, Die), Die (Drôme).
    - Testament, dépôt., 24 juillet 1761; MC/ET/XIX/761
      Nom, qualité: (M.) Paulle, Toussaint.
      Profession: parcheminier (marchand), Paris
    - Acte de décès, notoriété, dépôt., 24 juillet 1761; MC/ET/XIX/761
      Nom, qualité: (M.) Gillet Desaulnois, Jean Baptiste Pierre.
      Nom, qualité: (M.) Gillet Desaulnois, Claude Jesse.
    - Rente, constitution., 24 juillet 1761; MC/ET/XIX/761
      Nom, qualité: (M.) Lecomte, Thomas.
      Profession: macon entrepreneur en batiment, Paris.
      Nom, qualité: (M.) Lamotta Dit Lamotte, Jean Jacques (bourgeois, Paris), Paris
    - Transport, créance., 26 juillet 1761; MC/ET/XIX/761
      Nom, qualité: (Mme ou Mlle) Lenormand, Catherine Angelique.
    - Succession, renonciation., 27 juillet 1761; MC/ET/XIX/761
    - Procuration rente publique., 28 juillet 1761; MC/ET/XIX/761
      Nom, qualité: (M.) Barbey, Alexandre.
      Profession: secrétaire du lieutenant civil au Châtelet, Paris.
    - Mainlevée d'opposition, office de procureur au parlement., 29 juillet 1761; MC/ET/XIX/761
      Nom, qualité: (M.) Lejay, Honore Henry.
      Nom, qualité: (Mme ou Mlle) Voidet.
      Relations: fille de l'intervenant 3, héritier de l'intervenant 3.
      Nom, qualité: (M.) Vernier.
      Profession: procureur au Parlement
    - Procuration rente publique, dépôt., 29 juillet 1761; MC/ET/XIX/761
      Nom, qualité: (Mme ou Mlle) Chesse, Marie Jeanne Jacquinne.
      Profession: Cholet (Maine-et-Loire).
      Nom, qualité: (M.) Chesse, Rene Jean.
      Profession: receveur au grenier à sel, Cholet (Maine-et-Loire).
      Nom, qualité: (M.) Delavau, Guy.
    - Procuration rente publique, dépôt., 29 juillet 1761; MC/ET/XIX/761
      Nom, qualité: (M.) Bedane, Jean Baptiste.
      Profession: négociant, consul (ancien), Angers (Maine-et-Loire).
    - Indemnité., 30 juillet 1761; MC/ET/XIX/761
      Nom, qualité: (M.) Genson, Francois Alexandre.
      Profession: marechal de la grande écurie du roi, Versailles (Yvelines).
      Nom, qualité: (Mme ou Mlle) Evrard, Catherine.
      Profession: Vitry-sur-Seine (Val-de-Marne).
      Nom, qualité: (M.) Colmet, Armand Leon.
      Profession: marchand, Vitry-sur-Seine (Val-de-Marne)
      indemnité
    - Notoriété de la succession de Marie-Madeleine Pison [Pipon], veuve de François Tournu, belle-mère de Jacques Touroux, facteur d'instruments de musique., 30 juillet 1761; MC/ET/XIX/761
      Nom, qualité: (Mme ou Mlle) Pipon, Marie Madeleine.
      Nom, qualité: (M.) Tournu, Francois.
      Autres dépouillement(s):
      Musique XVIIIe siècle, par Madeleine Jurgens, Mireille Rambaud, Valérie Brousselle, 1963, 1984-1996 (fichier papier entièrement dématérialisé; voir contexte dans le Plan d’orientation général - Notaires de Paris, guides thématiques du Minutier).
      Date de révision: 2014 (N. Jourdain)
      facteur d'instruments de musique; notoriété; partage; Pison, Marie-Madeleine; Pipon, Marie-Madeleine; Tournu, François; Touroux, Jacques
    - Quittance., 30 juillet 1761; MC/ET/XIX/761
      Nom, qualité: (M.) Aubry, Claude.
      Profession: serrurier (maître), Paris.
      Nom, qualité: (M.) Fillie, Jean Baptiste.
      Profession: potier de terre carreleur (maître), Paris.
      Nom, qualité: (M.) Leroux, Jean Baptiste.
      Profession: peintre (maître), Paris.
      Nom, qualité: (M.) Merra, Jean Baptiste.
      Profession: vitrier (maître), Paris.
      Nom, qualité: (M.) Armand, Leonard.
      Profession: paveur (maître), Paris.
      Nom, qualité: (M.) Leconte, Thomas.
      Profession: macon entrepreneur de batiments, Paris
    - Procuration rente publique, dépôt., 30 juillet 1761; MC/ET/XIX/761
      Nom: Hopital.
      Domicile: Chaumes-en-Brie (Seine-et-Marne).
    - Succession, dépôt de pièces., 30 juillet 1761; MC/ET/XIX/761
      Nom, qualité: (M.) Philipponnat, Pierre Achille.
      Profession: epicier (marchand), Chalons-sur-Marne (Marne)
    - Contre-letrre., 31 juillet 1761; MC/ET/XIX/761
      Nom, qualité: (M.) Villain, Edme.
      Nom, qualité: (M.) Champenois, Jean.
  - Minutes. 1761, août - décembre, août - décembre 1761; MC/ET/XIX/762
    - Rente sur le clergé, transport, emissions 1562 et 1568., 1er août 1761; MC/ET/XIX/762
      Profession: dessinateur des medailles du roi, Paris.
      Nom, qualité: (Mme ou Mlle) Charles, Marie.
      Nom, qualité: (M.) Buffault, Edme.
    - Mariage., 2 août 1761; MC/ET/XIX/762
      Nom, qualité: (M.) Desrais, Pierre.
      Profession: metteur en oeuvre, Paris.
      Profession: officier de robe courte.
      Nom, qualité: (Mme ou Mlle) Grandsire, Marie Louise.
      Nom, qualité: (M.) Grandsire, Jean Baptiste.
      Profession: faiencier (marchand), Paris
    - Succession, dépôt de pièces., 4 août 1761; MC/ET/XIX/762
      Nom, qualité: (M.) Prudhomme.
    - Acte de baptême, dépôt., 4 août 1761; MC/ET/XIX/762
      Nom, qualité: (Mme ou Mlle) Sere, Marie Angelique.
      Nom, qualité: (M.) Sere, Louis Nicolas.
      Profession: Saint-Malo (Ille-et-Vilaine)
    - Succession, liquidation., 7 août 1761; MC/ET/XIX/762
      Nom, qualité: (M.) Bonnet de Sainte-Foy, Georges Francois (marquis, Sainte-Foy), Sainte-Foy (Seine-Maritime).
      liquidation
    - Rente, constitution., 8 août 1761; MC/ET/XIX/762
      Nom, qualité: (M.) Gaudiche, Benoit Louis.
      Profession: curé, Dannemoine (Yonne)
    - Succession, renonciation, dépôt., 8 août 1761; MC/ET/XIX/762
      dépôt de pièces; renonciation
    - Rente sur les états de Bretagne, reconstitution, emission 1759., 12 août 1761; MC/ET/XIX/762
      Nom, qualité: (M.) Repichet, Pierre Edme (bourgeois, Paris), Paris
    - Succession, dépôt de pièces., 12 août 1761; MC/ET/XIX/762
      Nom, qualité: (M.) Lehoux de La Bernardiere, Jacques.
      Profession: Coueron (Loire-Atlantique)
    - Bail, maison, Paris (Paris) rue de la Verrerie, hotel de Saint-Pharon., 13 août 1761; MC/ET/XIX/762
      Profession: capitaine d'infanterie (ancien), Meaux (Seine-et-Marne).
      Nom, qualité: (M.) Elie, Guillaume.
      Profession: paveur (maître), Paris
    - Procuration acte., 14 août 1761; MC/ET/XIX/762
      Nom, qualité: (M.) Boudon, Denis (bourgeois, Paris), Paris.
      Nom, qualité: (Mme ou Mlle) Grimbart, Marie Jeanne.
      Nom, qualité: (M.) Bertin, Charles.
    - Mariage., 16 août 1761; MC/ET/XIX/762
      Nom, qualité: (M.) Roblain, Pierre.
      Profession: bourrelier, Paris.
      Nom, qualité: (M.) Roblain, Pierre (bourgeois, Paris), Paris.
      Nom, qualité: (Mme ou Mlle) Mare, Marie Suzanne.
      Profession: couturiere (maître), Paris.
      Nom, qualité: (M.) Mare, Denis.
    - Inventaire après décès., 17 août 1761; MC/ET/XIX/762
      Nom, qualité: (M.) Coquelin, Adrien.
      Profession: perruquier (maître), Paris
    - Succession, dépôt de pièces., 18 août 1761; MC/ET/XIX/762
      Nom, qualité: (M.) Carre, Francois.
      Profession: chirurgien (maître), Sigy-le-Chatel (Saône-et-Loire)
    - Acte de baptême, dépôt., 19 août 1761; MC/ET/XIX/762
      Nom, qualité: (M.) Godeau, Edme.
      Profession: Auxerre (Yonne).
      Nom, qualité: (M.) Godeau, Nicolas.
      Profession: marchand, Auxerre (Yonne)
    - Succession, notoriété., 19 août 1761; MC/ET/XIX/762
      Nom, qualité: (M.) Prevost, Louis.
      Profession: chanoine, Avallon (Yonne), Collegiale Notre-Dame
    - Succession, notoriété., 19 août 1761; MC/ET/XIX/762
      Nom, qualité: (M.) Prevost, Simon Pierre.
      Profession: procureur à la prevote, Avallon (Yonne)
    - Succession, dépôt de pièces., 21 août 1761; MC/ET/XIX/762
      Nom, qualité: (M.) Debourg, Jean.
      Profession: manouvrier, Nueil-sous-Faye (Vienne)
    - Procuration rente publique, dépôt., 21 août 1761; MC/ET/XIX/762
      Profession: négociant, Amiens (Somme).
    - Succession, dépôt de pièces., 21 août 1761; MC/ET/XIX/762
      Nom, qualité: (Mme ou Mlle) Roger, Marie Jeanne Charlotte.
      Nom, qualité: (M.) Demons de Meigneux, Jacques.
    - Courtin (Jacques), peintre ordinaire du roi et de l'Académie § Mentionné dans un transport de rente, 22 août 1761; MC/ET/XIX/762
      transport de droits; Courtin, Jacques
    - Rente, transport., 22 août 1761; MC/ET/XIX/762
      Nom, qualité: (Mme ou Mlle) Mathieu, Marie Suzanne.
      Profession: Riom (Puy-de-Dôme).
      Nom, qualité: (M.) Rochefort, Francois.
      Profession: avocat du roi au bureau des finances, Riom (Puy-de-Dôme).
      Nom, qualité: (M.) Pinsot, Jean Baptiste Charles (bourgeois, Paris), Paris
    - Transport, créance., 24 août 1761; MC/ET/XIX/762
      Nom, qualité: (Mme ou Mlle) Bligny, Marie Anne.
      Relations: épouse de l'intervenant 2, procuratrice de l'intervenant 2.
      Nom, qualité: (M.) Lagneux, Claude.
      Profession: ouvrier en soie, Paris.
      Nom, qualité: (M.) Coubron de, Jean Baptiste.
    - Rente sur les états de Bretagne, transport, emission 1719., 28 août 1761; MC/ET/XIX/762
      Nom, qualité: (M.) Mathieu, Claude Francois.
      Profession: ingenieur du roi, Paris.
    - Bail, appartement, Paris (Paris) rue du Faubourg Saint-Antoine., 28 août 1761; MC/ET/XIX/762
      Nom, qualité: (M.) Gorse, Jacques Antoine.
      Profession: apothicaire (marchand), Paris.
      Nom, qualité: (Mme ou Mlle) Bearel, Anne Claude.
      Nom, qualité: (M.) Crimonet, Simon.
      Profession: substitut du prince de conde (ancien), Paris
    - Rente de l'Hôtel de ville, délégation, aides et gabelles emission 1720., 28 août 1761; MC/ET/XIX/762
      Nom, qualité: (M.) Camusat, Louis Etienne.
      Profession: huissier à la grande chancellerie, Paris.
      Nom, qualité: (Mme ou Mlle) Desnotz, Anne Therese.
      Nom, qualité: (M.) Boscheury de Drucourt de, Jean Baptiste (baron, Drucourt), Drucourt
    - Inventaire après décès., 29 août 1761; MC/ET/XIX/762
      Nom, qualité: (Mme ou Mlle) Speht, Claudine.
      Nom, qualité: (M.) Perdu, Honore Francois.
      Profession: valet de chambre, Paris
    - Comparution., 31 août 1761; MC/ET/XIX/762
      Profession: prieur commendataire, Anglas (Gard).
      Profession: peintre sculpteur (maître), Paris
    - Inventaire après décès., 31 août 1761; MC/ET/XIX/762
      Nom, qualité: (Mme ou Mlle) Estaing D', Eleonore.
      Nom, qualité: (M.) Legendre de Berville, Charles (marquis, Berville), Berville.
      Profession: lieutenant general d'armee
    - Quittance., 1er septembre 1761; MC/ET/XIX/762
      Nom, qualité: (personne morale) Belliant (hoirs).
      Relations: héritiers de l'intervenant 4.
      Nom, qualité: (M.) Belliant, Claude.
      Profession: marchand de chaux, Saint-Arnoult-en-Yvelines (Yvelines)
    - Inventaire après décès., 2 septembre 1761; MC/ET/XIX/762
      Nom, qualité: (Mme ou Mlle) Dumont, Anne.
      Nom, qualité: (M.) Delelo, Jean.
    - Succession, dépôt de pièces., 4 septembre 1761; MC/ET/XIX/762
      Nom, qualité: (Mme ou Mlle) Picart, Anne Therese.
      Profession: Compiegne (Oise).
      Nom, qualité: (M.) Vestu de Nerey, Claude.
      Profession: capitaine d'infanterie (ancien)
    - Procuration rente publique, dépôt., 4 septembre 1761; MC/ET/XIX/762
      Nom, qualité: (M.) Riffe, Olivier.
      Profession: Nevers (Nièvre).
      Nom, qualité: (M.) Riffe, Jacques Olivier.
      Nom, qualité: (Mme ou Mlle) Riffe, Guillemette Catherine.
      Nom, qualité: (M.) Riffe, Jacques Marie.
      Profession: notaire, procureur au bailliage, Nevers (Nièvre).
      Nom, qualité: (Mme ou Mlle) Bossan, Marie.
      Profession: Izeron (Isère).
      Relations: veuve de l'intervenant 6.
      Nom, qualité: (M.) Guinar, Pierre.
      Profession: travailleur.
    - Procuration rente publique, dépôt., 5 septembre 1761; MC/ET/XIX/762
      Profession: notaire, Bourg-Argental (Loire).
      Nom, qualité: (Mme ou Mlle) Fallon, Perette Francoise.
      Nom, qualité: (M.) Hemart, Bernard (bourgeois, Amiens), Amiens (Somme).
      Nom, qualité: (M.) Danet, Jacques (bourgeois, Fontainebleau), Fontainebleau (Seine-et-Marne).
    - Notoriété, décès., 6 septembre 1761; MC/ET/XIX/762
      Nom, qualité: (M.) Ozenne, Louis (bourgeois, Paris), Paris.
      Profession: macon, Paris
    - Rente, transport., 7 septembre 1761; MC/ET/XIX/762
      Nom, qualité: (Mme ou Mlle) Doziere, Marie Anne.
      Nom, qualité: (M.) Hobier, Louis.
      Profession: huissier à cheval au Châtelet, Paris.
      Relations: crédirentier(e) de l'intervenant 3.
      Nom, qualité: (M.) Lamoignon de Blancmesnil de, Guillaume.
      Profession: chancelier de France, Paris.
      Nom, qualité: (M.) Ducro de Saint-Paul, Jean Francois.
    - Succession, consentement., 9 septembre 1761; MC/ET/XIX/762
      Profession: epicier (marchand)
    - Désistement, contrat d'education de jeune fille., 10 septembre 1761; MC/ET/XIX/762
      Nom, qualité: (M.) La Montagne de, Jean Nicolas.
      Profession: tailleur pour femmes (maître), Paris.
      Nom, qualité: (Mme ou Mlle) Bonnet, Marie.
      Profession: tenant une maison d'education de jeunes filles, Paris
    - Succession, dépôt., 10 septembre 1761; MC/ET/XIX/762
      Nom, qualité: (M.) Chaspire, Jean.
      Profession: tisserand (marchand), Destord (Vosges).
      Nom, qualité: (Mme ou Mlle) Jeandel, Marguerite.
      Profession: Aydoilles (Vosges).
      Nom, qualité: (Mme ou Mlle) Bernot, Barbe.
      Profession: Champs (Vosges)
    - Mariage., 15 septembre 1761; MC/ET/XIX/762